【裁判字號】    97,易,85
【裁判日期】    970122
【裁判案由】    毒品危害防制條例等
【裁判全文】
臺灣高雄地方法院刑事判決                97年度易字第85號
公  訴  人  臺灣高雄地方法院檢察署檢察官
被      告  甲○○
                    （現於台灣高雄第二監獄執行中）
上列被告因違反毒品危害防制條例案件，經檢察官提起公訴（96
年度偵緝字第3838、96年度毒偵字第9239號、第9043號），被告
於本院準備程序為有罪之陳述，經裁定依簡式審判程序審理，本
院判決如下：
    主  文
甲○○犯竊盜罪，累犯，處有期徒刑伍月；又施用第二級毒品，
累犯，處有期徒刑肆月；又施用第二級毒品，累犯，處有期徒刑
肆月。應執行有期徒刑拾壹月。
    事  實
一、甲○○前於民國94年間因施用毒品案件，經本院以94年度毒
    聲字第1054號裁定送觀察、勒戒後，認無繼續施用毒品之傾
    向，於94年6 月24日觀察、勒戒執行完畢釋放，並由臺灣高
    雄地方法院檢察署檢察官以94年度毒偵字第1765號為不起訴
    處分確定。另其於94年因竊盜案件，經本院以94年度簡字第
    3623號判決判處有期徒刑4 月確定，甫於95年1 月31日縮短
    刑期執行完畢。詎其仍不知悔改，基於意圖為自己不法所有
    之竊盜犯意，於96年8 月22日12時30分許，趁校勤三所居住
    位在高雄市鹽埕區○○○路20號之1 之住處因前受隔鄰（即
    同路段門牌號碼「20號」）火災波及而燒損，且又適逢颱風
    來襲而無人在內之際，乃先進入上開「20號」房屋屋內後，
    再循道通往校勤三上開住處屋內（侵入住宅部分均未據告訴
    ），而徒手竊取校勤三所有放置在上揭住宅內之價值共約新
    台幣7000元之電鑽、磨鑽各1 支、不鏽鋼廣告牌架及手提袋
    各1 個得逞後離去。嗣經警方至甲○○與其同居人林春利位
    在高雄市鹽埕區○○○路22號住處並經林春利同意搜索後，
    當場扣得上開贓物而查獲上情。又其明知甲基安非他命業經
    公告為毒品危害防制條例第2 條第2 項第2 款所列管之第二
    級毒品，不得非法持有、施用，猶於上開觀察、勒戒執行完
    畢釋放後5 年內，基於施用第二級毒品甲基安非他命之犯意
    ，分別於：（一）96年8 月31日17時25分為警採尿回溯24小
    時內某時許（不含為警力拘束之時間），在高雄市鹽埕區某
    友人住處內，以將第二級毒品甲基安非他命置於玻璃球上燒
    烤後吸食其煙霧之方式，施用第二級毒品甲基安非他命1 次
    ；（二）同年10月4 日上午某時許，在其高雄市鹽埕區○○
    ○路22號住處內，以同上方式，施用第二級毒品甲基安非他
    命1 次。嗣分別於同年8 月31日16時許，在高雄市○○區○
    ○路與瀨南街街口為警盤查並經其同意採尿送驗後，呈安非
    他命、甲基安非他命陽性反應；於同年10月7 日23時20分許
    ，在高雄市○○區○○路與自立路路口，因涉犯前開竊盜案
    件遭通緝而為警逮捕後，經採尿送驗亦呈安非他命、甲基安
    非他命陽性反應而分別查悉上情。
二、案經校勤三訴由高雄市政府警察局鹽埕分局暨高雄市政府警
    察局、高雄市政府警察局鹽埕分局分別移送及報告臺灣高雄
    地方法院檢察署檢察官偵查起訴。
    理  由
一、按本案被告甲○○所犯係死刑、無期徒刑、最輕本刑為3 年
    以上有期徒刑以外之罪，其於準備程序就前揭被訴事實為有
    罪之陳述，經告以簡式審判程序之旨，並聽取其與公訴人之
    意見後，本院認無不得或不宜改依簡式審判程序進行之情形
    ，爰依刑事訴訟法第273 條之1 第1 項規定，裁定進行簡式
    審判程序，合先敘明。
二、上揭竊盜之事實，業據被告於本院審理時供承不諱，核與證
    人即告訴人校勤三於警詢中證述情節相符，並有搜索、扣押
    筆錄、扣押物品目錄表、贓物認領保管單各1 份及照片6 張
    在卷可考；另前開施用毒品之事實，同據被告於本院審理時
    坦承不諱，且被告於96年8 月31日17時25分許、同年10月8
    日1 時20分許分別採尿送驗結果，均呈安非他命、甲基安非
    他命陽性反應，此有高雄市立凱旋醫院96年9 月10日編號A0
    0000000 號、同年10月15日編號A00000000 號濫用藥物尿液
    檢驗報告各1 紙及驗尿編號姓名對照表、尿液採證代碼表各
    1 份附卷可稽。是被告上開自白均核與事實相符，洵堪採為
    論罪科刑之依據。本案事證明確，被告上開竊盜及施用第二
    級毒品犯行，均堪以認定。
三、第按甲基安非他命為毒品危害防制條例第2 條第2 項第2 款
    所稱之第二級毒品，不得施用、持有。次按觀察、勒戒或強
    制戒治執行完畢釋放後，5 年內再犯第10條之罪者，應依一
    般刑事訴訟程序予以起訴論罪科刑，此觀諸毒品危害防制條
    例第23條第2 項規定自明。本件被告前於94年間因施用毒品
    案件，經本院以94年度毒聲字第1054號裁定送觀察、勒戒後
    ，認無繼續施用毒品之傾向，於94年6 月24日觀察、勒戒執
    行完畢釋放，並由臺灣高雄地方法院檢察署檢察官以94年度
    毒偵字第1765號為不起訴處分確定，有臺灣高雄地方法院檢
    察署刑案資料查註紀錄表、全國施用毒品案件紀錄表及臺灣
    高等法院被告前案紀錄表、在監在押全國紀錄表各1 件在卷
    可參，是被告於上開觀察、勒戒執行完畢釋放後5 年內，既
    再犯本件施用第二級毒品案件，故與上述竊盜案件，均應依
    法論科。
四、核被告所為，係犯刑法第320 條第1 項竊盜及毒品危害防制
    條例第10條第2 項之施用第二級毒品罪。被告持有第二級毒
    品之低度行為，為施用之高度行為所吸收，不另論罪。被告
    之竊盜犯行及2 次施用第二級毒品犯行，犯意各別，行為互
    殊，應予分論併罰。又被告前於94年因竊盜案件，經本院以
    94年度簡字第3623號判決判處有期徒刑4 月確定，並於95年
    1 月31日縮短刑期執行完畢，此有臺灣高雄地方法院檢察署
    刑案資料查註紀錄表及台灣高等法院被告前案紀錄表各1 份
    在卷可考，其於受有期徒刑之執行完畢後，5 年內故意再犯
    本件有期徒刑以上之3 罪，均為累犯，各應依法加重其刑。
    爰審酌被告不思以正當方式取得財物，而貪圖私慾竊取財物
    ，侵害他人之財產安全，惡性非輕，且其經前開觀察、勒戒
    執行完畢後，亦曾於95年、96年間因犯施用第二級毒品犯行
    而經法院判處徒刑確定，其猶再犯本件施用毒品犯行，顯見
    其仍未戒除毒癮且戒毒之意念非堅，惟念及被告於本院審理
    時已坦承全部犯行，態度尚可，且所竊財物價值非鉅，並已
    全部返還告訴人校勤三，而其施用毒品行為，乃屬對其自身
    健康之戕害行為，及其犯罪動機、目的、手段、施用次數等
    一切情狀，分別量處如主文所示之刑，並定其應執行刑。
據上論斷，應依刑事訴訟法第273 條之1 第1 項、第284 條之1
、第299 條第1 項前段，毒品危害防制條例第10條第2 項，刑法
第11條前段、第320 條第1 項、第47條第1 項、笫51條第5 款，
刑法施行法第1 條之1 ，判決如主文。
本案經檢察官乙○○到庭執行職務。
中    華    民    國    97    年    1    月    22    日
                  刑事第十四庭  法  官  蔣志宗
以上正本證明與原本無異。
如不服本判決，應於判決送達後10日內，向本院提出上訴狀。
中    華    民    國    97    年    1     月    22    日
                                書記官  吳智媚
附錄本件論罪科刑之法條：
毒品危害防制條例第10條
施用第一級毒品者，處 6 月以上 5 年以下有期徒刑。
施用第二級毒品者，處 3 年以下有期徒刑。
中華民國刑法第320條
意圖為自己或第三人不法之所有，而竊取他人之動產者，為竊盜
罪，處5 年以下有期徒刑、拘役或5 百元以下罰金。
意圖為自己或第三人不法之利益，而竊佔他人之不動產者，依前
項之規定處斷。
前2項之未遂犯罰之。
刑法施行法第1條之1
中華民國94年1 月7 日刑法修正施行後，刑法分則編所定罰金之
貨幣單位為新臺幣。
94年1 月7 日刑法修正時，刑法分則編未修正之條文定有罰金者
，自94年1 月7 日刑法修正施行後，就其所定數額提高為30倍。
但72年6 月26日至94年1 月7 日新增或修正之條文，就其所定數
額提高為3倍。


司法院資訊處製作；財團法人民間司法改革基金會備份。
